臺灣桃園地方法院刑事判決　　　　　　　94年度訴字第1042號
公　訴　人　臺灣桃園地方法院檢察署檢察官
被　　　告　戊○○
被　　　告　丙○○
共　　　同
選任辯護人　趙元昊律師
上列被告因違反毒品危害防制條例案件，經檢察官提起公訴（93
年度偵字第2306號），被告於本院行準備程序中就被訴事實為有
罪之陳述，由本院合議庭裁定由受命法官獨任進行簡式審判程序
，後經檢察官聲請依協商程序判決，本院判決如下：
    主  文
戊○○共同不具依據法令從事公務之人員，亦非受公務機關委託
承辦公務之人之身分，對於依據法令從事公務之人員，關於違背
職務之行為，交付賄賂，處有期徒刑陸月。褫奪公權壹年。
丙○○共同連續不具依據法令從事公務之人員，亦非受公務機關
委託承辦公務之人之身分，對於依據法令從事公務之人員，關於
違背職務之行為，交付賄賂，處有期徒刑伍月。褫奪公權壹年。
緩刑年。
    事實及證據
一、犯罪事實：
  (一)甲○○（另行審結）係臺灣臺北監獄（下稱臺北監獄）替代
    役男，為依據法令從事公務之人員，乙○○（另行審結）、
    丁○○（所涉交付賄賂犯行業經本院於民國九十四年十月二
    十八日另以九十四年度訴字第一０四二號判決判處有期徒刑
    六月，褫奪公權三年）、戊○○三人於九十二年一月至三月
    間均係臺北監獄受刑人，丙○○為丁○○之女友。甲○○、
    乙○○二人基於對於違背職務之行為，期約及收受賄賂之概
    括犯意聯絡及行為分攤，由甲○○利用其擔任受刑人警衛戒
    護職務之便，於九十二年一月底某日（九十二年一月二十九
    日前），在桃園縣龜山鄉臺北監獄內，指示乙○○與丁○○
    洽商，約定由丁○○每二月支付新台幣（下同）六千元予甲○○，甲○○即違背臺北監獄查禁受刑人使用行動電話之規
    定，出借其所有之行動電話供丁○○一星期撥打使用一至二
    次後，丁○○遂與丙○○基於對於依據法令從事公務之人員
    ，關於違背職務之行為，交付賄賂之概括犯意聯絡，由丁○○指示丙○○於九十二年一月二十九日，匯款六千元至甲○○所有之中華郵政股份有限公司臺北光復郵局帳戶（局號：
    0000000號，帳號：0000000號）內，甲○○
    即分別於九十二年二月十二日及同月二十日，將其所有之行
    動電話交由乙○○轉交予丁○○使用多次。
  (二)其後，與丁○○同為臺北監獄受刑人之戊○○，認為丁○○
    所付上述賄賂金額過高，遂於九十二年二月下旬某日，在臺
    北監獄內，與丁○○基於對於依據法令從事公務之人員，關
    於違背職務之行為，行求及交付賄賂之犯意聯絡，由戊○○
    建議丁○○另付費委請甲○○自監獄外為之攜帶行動電話入
    監供其使用，經丁○○同意後，戊○○即出面與乙○○洽商
    ，並由乙○○轉知甲○○此事，甲○○及乙○○遂承前相同
    之犯意聯絡及行為分擔，與戊○○、丁○○商定甲○○為丁○○攜帶行動電話入監之代價為三萬元，丁○○同意後，遂
    使用甲○○提供之前開行動電話撥打予具有前開概括犯意聯
    絡及行為分擔之丙○○，指示丙○○購妥行動電話及配件後
    ，先於九十二年二月二十一日匯款一萬元至上開甲○○之帳
    戶內作為頭期款，再於九十二年三月初某日，在臺北縣萬華
    火車站內，將行動電話一支、電池三顆、充電器一只、行動
    電話易付卡四張、臺灣大哥大行動電話卡一張等物交予甲○○，由甲○○私自將前開物品攜帶入監，並透過乙○○轉交
    予丁○○使用。數日後，丙○○又依丁○○指示，在上開火
    車站內，交付耳機一付及現金一萬元予甲○○，同樣由甲○○攜帶該耳機入監，透過乙○○轉交予丁○○，丙○○復於
    九十二年三月十一日，依丁○○指示將尾款一萬元匯至上開
    甲○○之帳戶內，而將前間賄賂款項交付完畢。嗣於九十二
    年四月二日上午某時許，臺北監獄人員在該監內名籍辦公室
    及周圍活動範圍區域實施安全檢查，經己○○在該舍房臨時
    會議室所附蹲坐式廁所上方沖水器內，查獲行動電話一支、
    電池三顆、充電器一只、耳機一只等物，嗣經丁○○向己○○坦承前開犯行後，而悉上情。
  (三)案經法務部調查局桃園縣調查站移送及臺灣桃園地方法院檢
    察署檢察官偵查後起訴。
二、證據：
　(一)被告戊○○、丙○○二人於本院訊問中之自白。
  (二)同案被告甲○○、乙○○於調查局訊問中、偵查中及本院準
    備程序中之供述。
  (三)共犯丁○○於調查局訊問中、偵查中及本院訊問中之供述。
　(四)被告丙○○匯款予甲○○之匯款收據影本及法務部所屬監獄
    查禁物品項目表。
  (五)扣案行動電話一支、電池三只、充電器一只、耳機一付、黑
    色包裝袋一只及同案被告甲○○繳交之全部不法所得三萬六
    千元。
三、本案件犯罪事實，業據被告戊○○、丙○○於本院行準備程
    序中為有罪之陳述，由本院合議庭裁定由受命法官獨任進行
    簡式審判程序，後經檢察官聲請協商程序，經檢察官與被告
    及辯護人於審判外達成協商之合意，且被告二人已認罪，其
    合意內容為：被告戊○○願受科刑範圍為「有期徒刑六月，
    褫奪公權一年」；被告丙○○願受科刑範圍為「有期徒刑五
    月，褫奪公權一年，緩刑三年」。經查上開合意並無刑事訴
    訟法第四百五十五條之四第一項所列情形之一，且經檢察官
    聲請依協商程序判決，本院爰不經言詞辯論，於協商合意範
    圍內為協商判決。
四、扣案行動電話一支、電池三只、充電器一只、耳機一付，均
    為被告丁○○自行購買而得之物，而扣案黑色包裝袋一只則
    為被告丁○○所有用以藏放前開行動電話、電池、充電器及
    耳機等物所使用之包裝物品，均非違禁物，審酌共犯丁○○
    所犯交付賄賂罪係為換取公務員違背職務之行為，是以，前
    揭扣案物並非被告戊○○、丙○○二人及共犯丁○○犯本案
    所得之物，復非供其等犯罪使用或預備使用之物，是以，前
    開扣案物即均無併予沒收之必要，附此敘明。
五、應適用之法條：刑事訴訟法第四百五十五條之四第二項、第
    四百五十五條之八、第二百七十三條之一第一項，貪污治罪
    條例第十一條第一項、第三項、第四項後段、第十二條第二
    項、第十七條，刑法第十一條前段、第二十八條、第五十六
    條、第三十七條第二項、第七十四條第一款。
六、協商判決除有刑事訴訟法第四百五十五條之四第一項第一款
    於本訊問程序終結前，被告撤銷協商合意或檢察官撤回協商
    聲請者；第二款被告協商之意思非出於自由意志者；第四款
    被告所犯之罪非第四百五十五條之二第一項所定得以協商判
    決者；第六款被告有其他較重之裁判上一罪之犯罪事實者；
    第七款法院認應諭知免刑或免訴、不受理者情形之一，及違
    反同條第二項「法院應於協商合意範圍內為判決；法院為協
    商判決所科之刑，以宣告緩刑或二年以下有期徒刑、拘役或
    罰金為限」之規定者外，不得上訴。
七、如有前項得上訴之情形者，得自收受判決送達之日起十日內
    ，向本院提出上訴書狀，上訴於第二審法院。
中　　華　　民　　國　　94　　年　　12　　月　　16　　日
                  刑事第九庭    法　官　胡芷瑜
以上正本證明與原本無異。
                                書記官　李珈慧
中　　華　　民　　國　　94　　年　　12　　月　　21　　日
附錄論罪科刑之法條依據：
貪污治罪條例第11條
對於第二條人員，關於違背職務之行為，行求、期約或交付賄賂
或其他不正利益者，處一年以上七年以下有期徒刑，得併科新臺
幣三百萬元以下罰金。
對於外國、大陸地區、香港或澳門之公務員，就跨區貿易、投資
或其他商業活動有關事項，為前項行為者，處五年以下有期徒刑
或科新臺幣一百萬元以下罰金。
不具第二條人員之身分而犯前二項之罪者，亦同。
犯前三項之罪而自首者，免除其刑；在偵查或審判中自白者，減
輕或免除其刑。
